臺灣臺北地方法院民事裁定
110年度抗字第396號
抗  告  人  汎得科技紡織股份有限公司

法定代理人  周麗瑟  
相  對  人  星展（台灣）商業銀行股份有限公司


法定代理人  伍維洪  


上列當事人間聲請本票裁定事件，抗告人對於民國110年10月13
日本院所為110年度司票字第16784號裁定提起抗告，本院裁定如
下：
    主  文
抗告駁回。
抗告程序費用新臺幣壹仟元由抗告人負擔。
    理  由
一、相對人於原審聲請意旨略以：相對人執有抗告人與第三人彭
    珍妮於民國109年12月30日共同簽發，付款地為臺北市，金
    額新臺幣2,400萬元，利息未約定，免除作成拒絕證書，到
    期日110年6月7日之本票1紙（下稱系爭本票），詎到期後經
    提示未獲付款，為此提出系爭本票，聲請裁定就上開金額及
    依法定年息計算之利息准許強制執行等語。
二、抗告意旨略以：抗告人於民國110年7月13日變更法定代理人
    為周麗瑟，如相對人係於該日以前聲請本件本票裁定，本件
    程序應屬當然停止，另抗告人未曾簽發系爭本票予相對人，
    系爭本票上之印文應非真正，系爭本票應屬虛偽不實之票據
    ，抗告人實無須依系爭本票所載文義負任何票據責任，爰依
    法提起抗告，請求廢棄原裁定等語。
三、按執票人向本票發票人行使追索權時，得聲請法院裁定後強
    制執行，票據法第123條定有明文。又本票執票人依上開法
    條之規定，聲請法院裁定許可對發票人強制執行，係屬非訟
    事件程序。法院僅就形式上審查得否准許強制執行，此項裁
    定並無確定實體上法律關係存否之效力。如發票人就票據債
    務之存否有爭執時，應由發票人提起確認之訴，以資解決（
    最高法院56年度台抗字第714號、57年度台抗字第76號民事
    裁定意旨參照）。經查，相對人主張其執有抗告人所簽發之
    系爭本票，經提示未獲付款等情，業據其提出系爭本票為證
    ，則原審就系爭本票為形式上審查，認已具備本票各項應記
    載事項，合於票據法第120條規定，屬有效之本票，乃裁定
    准許強制執行，於法並無不合。抗告人固主張未簽發系爭本
    票，系爭本票應屬偽造等語，然此核屬關於實體權利義務關
    係存否之爭執，抗告人自應另行提起訴訟，以資解決，並非
    本件非訟程序所得審究。至抗告人另主張本件有當然停止程
    序之事由，查相對人係於110年10月8日提出本件本票裁定之
    聲請，此有相對人民事本票裁定聲請狀上之收文章在卷可參
    （見原審卷第5頁），顯係於抗告人主張其法定代理人變更
    為周麗瑟後始聲請，自無程序當然停止之事由，附此敘明。
    從而，原裁定依相對人之聲請，准許本票強制執行，並無違
    誤。抗告意旨指摘原裁定不當，求予廢棄，為無理由，應予
    駁回。
四、依非訟事件法第46條、第21條第2項、第24條第1項、民事訴
    訟法第495條之1第1項、第449條第1項、第95條、第78條，
    裁定如主文。
中　　華　　民　　國　　110 　年　　12　　月　　14　　日
                  民事第四庭  審判長法  官  蔡政哲
                    　　　　　　　  法  官  陳正昇　　　
　　　　　　　　　　　　　　　　　　法  官  林承歆
以上正本係照原本作成。
本裁定除以適用法規顯有錯誤為理由，不得再抗告。如提起再抗
告，應於收受後10日內委任律師為非訟代理人向本院提出再抗告
狀，並繳納再抗告費新臺幣1,000元。 
中　　華　　民　　國　　110 　年　　12　　月　　14　　日
                                    書記官  何嘉倫